【裁判字號】    90,交抗,448
【裁判日期】    901031
【裁判案由】    違反道路交通管理處罰條例
【裁判全文】
臺灣高等法院交通事件裁定                          九十年度交抗字第四四八號
    抗  告  人
    即受處分人    甲○○
右抗告人因違反道路交通管理處罰條例案件，不服臺灣桃園地方法院中華民國九十年
九月二十八日裁定（九十年度交聲字第九五號），提起抗告，本院裁定如左：
    主  文
抗告駁回。
    理  由
一、原處分機關處分意旨略以：抗告人即受處分人甲○○於民國（下同）九十年二月
    二十一日下午十六時五十五分許，駕駛其所有車號ＬＨ─四一九七號自用小客車
    ，行經國道一號中山高速公路南向四八．七公里處南崁匝道出口前，未依規定先
    駛入外側車道，再循減速車道行駛，而係行駛中線車道至交流道出口槽化線處，
    強行插入連貫行駛汽車之中，未遵守管制之規定，經內政部警政署國道公路警察
    隊第一隊逕行舉發「任意變換車道，插入前方連貫行駛車陣之中間」，並填製公
    警局字第Ｚ000000000號舉發違反道路交通管理事件通知單，受處分人
    拒絕簽名，亦不依指定日期到案，原處分機關於九十年四月二十日依道路交通管
    理處罰條例第三十三條規定以桃監裁五字第五二－ＺＩ0000000號違反道
    路交通管理事件以受處分人「不依規定任意變換車道」為由，裁處受處分人罰鍰
    新台幣（下同）三千元，並記違規點數一點。
二、按高速公路交通管制規則第十六條規定：「汽車駛離高速公路主線擬進入交流道
    、服務區、休息站時，應先駛入外側車道，再循減速車道逐漸降低速率行駛之。
    」；同規則第十一條規定：「汽車行駛途中不得驟然減速或任意變換車道，如欲
    超越前車或變換車道，應先顯示方向燈告知前後車輛，並保持安全距離及間隔，
    方得超越或變換車道」，違反不遵上開管制之規定者，依道路交通管理處條例第
    三十三條及第六十三條第一項第一款之規定，應處罰汽車駕駛人三千元以上，六
    千元以下罰鍰，並記違規點數一點。復依交通部七十六年十一月二十四日交路（
    76）字第○二七八八五號函釋：汽車駕駛人於高速公路駕車插入正在行駛連貫汽
    車中，顯具高度之危險性，屬高速公路駕駛不當之行為，應依道路交通管理處罰
    條例第三十三條處罰等語。
三、查本件受處分人即受處分人於九十年二月二十一日下午十六時五十五分許，駕駛
    其所有車號ＬＨ─四一九七號自用小客車，行經國道一號中山高速公路南向四八
    ．七公里處南崁匝道出口前，未依規定先駛入外側車道，再循減速車道行駛，而
    係行駛中線車道至交流道出口（四八．七公里處）槽化線處，強行插入連貫行駛
    汽車之中，而南崁匝道出口前南向四八．二公里處有標示牌標示下南崁車輛須靠
    右線行駛，四八．三公里處、四八．四公里處各有一個標示牌標示出口車道等情
    ，業據證人即執行攔檢之內政部警政署國道公路警察局第一警察隊泰山分隊警員
    施安樂於原審證述屬實（原審九十年六月二十一日訊問筆錄），並有內政部警政
    署國道公路警察局九十年二月二十一日公警局字第Ｚ000000000號舉發
    違反道路交通管理事件通知單影本一紙附卷可稽，受處分人開車欲下南崁交流道
    ，依上開規定於該交流道出口（四八．七公里處）前五百公尺，即匝道出口前南
    向四八．二公里處見標示牌標示下南崁車輛須靠右線行駛時，即應靠右行駛，且
    南向四八．三公里處、四八．四公里處接續各有一個標示牌標示出口車道，則此
    時外側車道縱有他車行駛，依一般領有合法駕駛執照之人之駕駛技術而言，當可
    隨時利用適當時機變換車道至外側車道，參以受處分人於原審亦坦認其於欲下南
    崁交流道前三百公尺前，原行駛在外側車道之大貨車即超越其駕駛之自用小客車
    等語（原審九十年六月二十一日訊問筆錄），則受處分人駕駛前揭自用小客車何
    以不利用適當機會變換車道駛入外側車道，卻仍行駛於中線車道，而遲至南崁交
    流道南向車道出口槽化線處，始變換至外側車道，插入外側欲出匝道之連貫行駛
    汽車之中？顯與常情不符，況證人施安樂亦證稱攔檢時並未見有受處分人所稱之
    大貨車駛過該處，是受處分人確有違規於南崁交流道南向車道出口（四八．七公
    里處）槽化線處，任意變換車道強行插入連貫行駛中之汽車中無誤。受處分人異
    議意旨稱其因係另有一大貨車在外側車道，致其無法變換至外側車道，迄行近匝
    道出口時該大貨車始超越其駕駛之前揭自用小客車，其即變換車道，駛入外側車
    道欲下交流道，並非行至匝道出口時始強行插入連貫行駛車陣，亦未任意變換車
    道，並未違法云云，顯不足採，受處分人違規之行為，堪以認定，原處分機關依
    道路交通管理處罰條例第三十三條及第六十三條第一項第一款（漏載此法條）之
    規定，於九十年四月二十日以桃監裁五字第五二－ＺＩ0000000號違反道
    路交通管理事件以受處分人「不依規定任意變換車道」為由，裁處受處分人罰鍰
    三千元，並記違規點數一點，於法並無不當，原審因而裁定駁回受處分人之聲明
    異議，經核尚無違誤，抗告意旨，仍執陳詞，指摘原裁定不當，為無理由，應予
    駁回。
據上論斷，應依道路交通案件處理辦法第二十六條，刑事訴訟法第四百十二條，裁定
如主文。
中      華      民      國    九十      年      十      月    三十一    日
                              臺灣高等法院交通法庭
                                  審判長法  官  劉  景  星
                                        法  官  陳  志  洋
                                        法  官  陳  博  志
右正本證明與原本無異。
不得再抗告。
                                        書記官  吳  鎮  鑫
中      華      民      國      九十     年    十一   月        一      日


司法院資訊處製作；財團法人民間司法改革基金會備份。
